【裁判字號】    97,交聲,242
【裁判日期】    970414
【裁判案由】    違反道路交通管理處罰條例聲明異議
【裁判全文】
臺灣士林地方法院交通事件裁定         97年度交聲字第240號
原處分機關  交通部公路總局臺北區監理所蘆洲監理站
異  議  人
即受處分人  甲○○
上列異議人即受處分人因違反道路交通管理處罰條例案件，對於
交通部公路總局臺北區監理所蘆洲監理站中華民國97年2 月11日
所為之處分（原處分案號：北監蘆字第裁46-C00000000號、第裁
46-C00000000號）聲明異議，本院裁定如下：
    主  文
異議均駁回。
    理  由
一、按汽車駕駛人，行經有燈光號誌管制之交岔路口闖紅燈者，
    處新台幣（下同）1,800 元以上5, 400元以下罰鍰，並記違
    規點數3 點。再按汽車駕駛人，駕駛汽車有違反道路交通管
    理處罰條例之行為，經交通勤務警察或依法令執行交通稽查
    任務人員制止時，不聽制止或拒絕停車接受稽查而逃逸者，
    除按各該條規定處罰外，處3,000 元以上6,000 元以下罰鍰
    ，並記違規點數1 點，道路交通管理處罰條例第53條第1 項
    、第60條第1 項及同條例第63條第1 項第1 款、第3 款分別
    定有明文。
二、原處分意旨略以：異議人即受處分人甲○○於民國96年12月
    10日下午15時10分許，駕駛其所有之車牌號碼893-BGW 號重
    機車，行經台北縣淡水鎮○○○路與八勢路口之有燈光號誌
    管制之交岔路口前，先不依當時號誌所指示之紅燈停車等待
    ，反逕自闖紅燈行駛，其上開違規行為，經在場值勤員警指
    示並制止，惟異議人復不聽制止而加速逃逸，經警掣單逕行
    舉發「闖紅燈（直行往台北）」、「闖紅燈拒絕停車接受稽
    查而逃逸（往台北）」之違規，爰依道路交通管理處罰條例
    第53條第1 項、第60條第1 項規定，分別裁處罰鍰1,800 元
    及3,000 元，並分別依同條例63條第1 項第3 款、第1 款，
    各記違規點數3 點及1 點。
三、聲明異議意旨略以：當時伊是由黃燈快變為紅燈騎過去，伊
    騎過去時前面還有5、6台機車一起，伊是最後1 台，伊有看
    到員警在路口走來走去，但當時車子多又吵，如何能聽到員
    警吹哨子的聲音，且員警並未追過來攔停，伊又怎麼會知道
    員警在攔伊，原處分實難令人甘服，爰依法聲明異議云云。
四、本院查：
(一)上開違規事實，有臺北縣政府警察局舉發違反道路交通管理
    事件通知單2 紙、台北縣政府警察局淡水分局97年1 月23日
    書函、現場簡圖、台北縣政府警察局員警工作紀錄簿影本各
    1 份、現場照片2 張附卷可稽，並經證人即現場舉發本件違
    規之台北縣政府警察局淡水分局竹圍派出所警員丁永昌到庭
    結證稱：「（請陳述舉發經過？）96年12月10日下午3 時10
    分我在中正東路2 段與八勢路口，在往台北方向執行取締交
    通違規，發現重機車893-BGW 闖紅燈，我走到外側車道以指
    揮棒吹哨示意他停車，該部重機車置之不理離去（庭呈現場
    圖、工作記錄簿），我目擊他闖紅燈時站立在如庭呈現場圖
    上所標示（丁永昌）的位置，我看到他直行往台北方向，該
    違規機車行進方向如現場圖標示，該機車是走外側車道闖中
    正東路上往台北方向的交通號誌。」、「（當時你所站立位
    置距離紅燈號誌多遠？）4 、50公尺。」、「（如何判斷他
    不是闖黃燈而是闖紅燈？）當時已變換成紅燈一陣子。」、
    「（當時該部機車前方有很多其他車輛經過路口？）他是最
    後1 部機車，距離前面機車有一段距離，而不是與前方機車
    一起過來的。」、「（當天天候狀況如何？）晴天。」、「
    （當時他通過路口，八勢路上的車輛已經開始行進了？）已
    經在走，該處車道很多。」、「（是否確定號誌變換為紅燈
    後該部機車的車頭、車身有越過停止線進入路口？）該路口
    的號誌都是同步，沒有秒差。」、「（依你站的位置可以清
    楚看到路口號誌？）可以（庭呈現場照片2 張），我站的位
    置及異議人行駛之車道，如我庭呈照片上的標示」。、「（
    你當時以指揮棒吹哨做此動作時該機車位置？）約20公尺就
    開始攔他，他都沒有停的動作直接騎過去。」、「（依你研
    判，他當時有無看到你的指揮？）我認為有，我就站在他面
    前差一點被撞到。」等語（見本院97年3 月5 日訊問筆錄）
    ，衡諸證人丁永昌為臺北縣政府警察局淡水分局竹圍派出所
    警員，與異議人素不相識，復無怨隙，應無甘冒觸犯偽證重
    罪，故意構詞誣陷異議人之可能，又本件舉發時間為白天下
    午，當日天氣晴朗，由庭呈現場照片2 張以觀，違規路口行
    車動線良好、號誌清楚，復無任何障礙物阻擋證人之視線，
    衡情證人應無誤看異議人行車動向之可能，證人之證言應堪
    採信。況異議人亦不否認確有於上開時地駕車行經該處，並
    自承：伊當時有看到員警在路邊走來走去，足見異議人當時
    目光應有注意到員警之動作等語（見聲明異議狀），是異議
    人前揭所辯顯係卸責之詞，自不足採。其確有行經有燈光號
    誌管制之交岔路口闖紅燈及不服從交通勤務警察稽查之違規
    行為，堪予認定，從而原處分機關依前揭規定，裁處異議人
    罰鍰共4,800 元，並記違規點數共4 點，核無不當，
    本件異議為無理由，應予駁回。
據上論斷，應依道路交通案件處理辦法第19條，裁定如主文。
中    華    民    國    97    年     4    月    14    日
                  交通法庭法  官  汪梅芬
以上正本證明與原本無異。
如不服本裁定，應於送達後5 日內，向本院提出抗告狀。
                          書記官  張馨尹
中    華    民    國    97    年    4     月    14    日


司法院資訊處製作；財團法人民間司法改革基金會備份。
